【裁判字號】    89,易,877
【裁判日期】    891212
【裁判案由】    傷害
【裁判全文】
臺灣雲林地方法院刑事判決                          八十九年度易字第八七七號
    公  訴  人  臺灣雲林地方法院檢察署檢察官
    被      告  甲○○
                乙○
                丙○○
右列被告等因傷害案件，經檢察官提起公訴（八十九年度偵字第三九九三號），本院
判決如左：
    主  文
甲○○、乙○傷害人之身體，各處拘役肆拾日，如易科罰金，均以佰元折算壹日。
丙○○無罪。
    事  實
一、甲○○於民國八十九年九月七日上午六時許，在雲林縣東勢鄉昌南村所耕作之田
    裡，因為田內排水溝之問題與隔鄰耕作農地之乙○起口角，雙方即基於傷害之犯
    意，乙○拿起耙子毆打甲○○之腿部及臉部，甲○○亦拿起圓鍬毆打乙○之左大
    腿而互毆之，造成甲○○則受有右顏面挫傷腫脹、右前臂外傷等之傷害，乙○受
    有左大腿瘀腫瘀傷之傷害。
二、案經乙○、甲○○告訴雲林縣警察局台西分局報告臺灣雲林地方法院檢察署檢察
    官偵查起訴。
    理  由
甲、有罪部分
一、訊據被告甲○○對右揭犯罪事實坦承不諱，被告乙○則矢口否認有何犯行，辯稱
    ：伊並未毆打甲○○，亦不知甲○○為何要打伊，伊沒有找甲○○理論，甲○○
    先拿圓鍬要打丙○○，伊出去攔阻就被打倒在地云云。然查：右揭犯罪事實業據
    告訴人即被告甲○○、乙○於警訊、偵查及本院審理中指訴綦詳，並有驗傷診斷
    證明書二紙、現場照片數幀在卷可參，被告丙○○並於警訊偵查中供稱：當時伊
    要回田裡找伊妻子乙○，看見甲○○拿圓鍬追打乙○腳部，乙○倒地後，伊就扶
    乙○找村長並就醫等語明確。被告乙○雖以前詞置辯，惟其於警訊、偵查中業已
    供明當時被告甲○○在田裡耕種，因被告甲○○作排水溝讓伊的水不能排，雙方
    為此發生口角等語明確，信被告乙○當時確在氣頭上因而出手，雙方進而互毆屬
    實，其事後所辯不知為何被打，沒有找被告甲○○理論云云，與上開供詞互相矛
    盾，且與被告丙○○於警訊之上開供詞並不相符，顯為事後卸責之詞，不足為信
    ，被告丙○○於本院審理中供稱被告乙○並未拿耙子云云，亦係迴護被告乙○之
    詞，並不足取，本件事證已明，被告甲○○、乙○犯行均堪認定，自應依法論科
    。
二、核被告甲○○、乙○二人所為，係犯刑法第二百七十七條第一項之傷害罪。爰審
    酌被告甲○○犯後坦承犯行，惟到庭仍與被告乙○、丙○○二人相互爭執，難認
    具有悔意，被告乙○犯後亦矢口否認犯行，飾詞狡辯，不具悔意，並二人所受傷
    害之程度均輕等一切情狀，各量處如主文所示之刑，並均諭知易科罰金之折算標
    準。
乙、無罪部分
一、公訴意旨略以：被告丙○○於上開時地，持石頭毆打被告甲○○，因而認被告丙
    ○○亦涉有傷害罪嫌。按犯罪事實應依證據認定之，無證據不得推定其犯罪事實
    ，刑事訴訟法第一百五十四條定有明文。又告訴人之告訴，係以使被告受刑事訴
    追為目的，是其陳述內容若前後不符而具有重大瑕疵，即難以之為論罪科刑之依
    據。本件公訴人認被告丙○○涉有上開罪嫌，無非以告訴人甲○○之指訴，及甲
    ○○之驗傷診斷證明書為其論據，惟訊據被告丙○○堅詞否認有何犯行，辯稱：
    伊並未拿石頭毆打甲○○，田裡並無石頭，當時是看見甲○○將乙○打倒後伊才
    跑過去等語。經查：告訴人甲○○於警訊中先供稱伊遭乙○毆打時，丙○○亦在
    場，丙○○用石頭丟伊腳部云云，繼又供稱係乙○用耙子打伊的臉部及手部等語
    ，於偵查及審理中又改稱丙○○是拿石頭丟伊臉部云云，從而告訴人甲○○之臉
    部受傷究竟是被告乙○所為或被告丙○○丟石頭所致，告訴人甲○○之指訴即前
    後不一，又被告丙○○究竟是拿石頭丟告訴人甲○○之臉部或腿部，告訴人所訴
    亦前後出入，更何況告訴人甲○○之驗傷診斷證明書並未記載其腳部有何傷害，
    告訴人甲○○雖又陳稱被告丙○○有打伊臉部及腳部，腳部伊沒有診斷驗傷云云
    ，然告訴人甲○○既已對臉部、手部進行診斷驗傷，何以受傷之腳部未一併診斷
    檢驗，實與常情有悖。再者，告訴人甲○○於本院審理中又陳稱伊拿圓鍬時丙○
    ○即在場，伊當時有罵乙○將伊農作物弄死，伊要打丙○○時，乙○即拿耙子打
    伊手部及臉部，乙○當時說農作物是乙○弄死的云云，然何以被告乙○既已當場
    表示農作物是伊弄死的，告訴人甲○○不找被告乙○理論卻要毆打被告丙○○，
    此實難以想像，且告訴人甲○○之農作物何處被弄死，經本院提示附卷之上開爭
    執地點照片，告訴人甲○○亦無法回答而不答，被告乙○、丙○○二人亦堅詞否
    認有毀損告訴人甲○○之農作物，是告訴人甲○○之陳述，又顯矛盾不清。而被
    告乙○亦於偵查中業已供稱：甲○○拿圓鍬毆打伊左大腿，當時丙○○剛好騎機
    車經過將伊載走等語，核與被告丙○○於警訊、偵查中所供情形相符，況告訴人
    甲○○當時為被告乙○持耙子攻擊後，即以圓鍬還擊，則在圓鍬還在手上時，被
    告乙○又已倒在地上之情況下，被告丙○○若真有以石頭攻擊告訴人甲○○，告
    訴人甲○○焉有輕饒之理，還讓被告丙○○輕易扶持被告乙○離去。從而告訴人
    甲○○對被告丙○○之指訴顯有重大瑕疵，自難採信。至被告丙○○於本院審理
    中雖另辯稱當時甲○○拿圓鍬要打伊，乙○來相衛即被打倒云云，不僅與其在警
    訊、偵查及本院審理中之所供不符，亦足認是迴護被告乙○之詞，並非實在，惟
    法院不能以被告丙○○該部分供詞之虛偽，即有被告丙○○有罪之認定。此外，
    復查無其他積極證據足認被告丙○○涉有傷害罪，是因不能證明被告丙○○犯罪
    ，自應為其無罪之諭知。
據上論斷，應依刑事訴訟法第二百九十九條第一項前段、第三百零一條第一項，刑法
第二百七十七條第一項、第四十一條，罰金罰鍰提高標準條例第一條前段、第二條，
判決如主文。
中      華      民      國    八十九    年     十二     月     十二     日
                                        臺灣雲林地方法院刑事第一庭
                                            法  官  侯  廷  昌
右正本證明與原本無異。
如不服本判決，應於判決送達後十日內向本院提出上訴狀( 應附繕本 )。
                                            書記官  李  清  龍
中      華      民      國    八十九    年     十二     月     十二     日
刑法第二百七十七條
  傷害人之身體或健康者，處三年以下有期徒刑、拘役或一千元以下罰金。
  犯前項之罪因而致人於死者，處無期徒刑或七年以上有期徒刑，致重傷者，處三年
  以上十年以下有期徒刑。


司法院資訊處製作；財團法人民間司法改革基金會備份。
